【裁判字號】    97,上訴,2738
【裁判日期】    970718
【裁判案由】    毒品危害防制條例
【裁判全文】
臺灣高等法院刑事判決                97年度上訴字第2738號
上  訴  人
即  被  告  甲○○
                      樓
上列上訴人，因毒品危害防制條例案件，不服臺灣基隆地方法院
，97年度訴字第407號，中華民國97年4月30日第一審判決（起訴
案號：臺灣基隆地方法院檢察署97年度毒偵字第341、571號），
提起上訴，本院判決如下：
    主  文
上訴駁回。
    事  實
一、甲○○前於民國93年間因毒品危害防制條例等案件，經原審
    法院分別判處有期徒刑5月、10月、4月、8月及6月，並合併
    定應執行有期徒刑2年4月確定；以及於93年間因竊盜等案件
    ，亦經同院分別判處有期徒刑5月及6月，並合併定應執行有
    期徒刑10月確定，上開2案件經接續執行後，嗣經減刑，甫
    於96年7月16日假釋付保護管束期滿，全部執行完畢。詎甲
    ○○猶不知悔改，於96年12月26日下午11時20分許往前回溯
    24小時內之某時點，在其上開住處，以注射針筒注射方式，
    非法施用第一級毒品海洛因1次；嗣甲○○於同日下午10時
    20 分許，在基隆市仁愛區○○○路113巷21弄14號前，因行
    跡可疑為警上前盤查，當場查獲甲○○持有施用毒品工具注
    射針筒1支，在甲○○同意下，警方對甲○○施以採尿送驗
    ，結果呈嗎啡類陽性反應，警方因而查悉上情。另甲○○復
    於同年月27日下午8時許往前回溯24小時內之某時點，在其
    上開住處，以注射針筒注射方式，亦非法施用第一級毒品海
    洛因1次；嗣警方於同日下午6時40分許，在基隆市○○區○
    ○路259巷34之3號巷內查緝毒品案件時，當場查獲甲○○友
    人林永昇（另案偵辦）非法持有第一級毒品海洛因1小包，
    因甲○○亦在場，警方遂在甲○○同意下一併攜回採尿送驗
    ，結果甲○○部分亦呈嗎啡類陽性反應，警方並因而查悉上
    情。
二、案經基隆市警察局第一分局及基隆市警察局第三分局分別報
    告台灣基隆地方法院檢察署檢察官偵查起訴。
    理  由
一、前揭犯罪事實，訊據上訴人即被告甲○○直承96年12月26日
    被查獲該次確有施用毒品海洛因，惟否認96年12月27日查獲
    該次有何施用毒品海洛因之犯行，辯稱其係往朋友林永昇處
    商談工作事宜，並未施用毒品云云。惟按一般人注射海洛因
    或嗎啡後，經體內吸收代謝約30分鐘內開始排入尿中，而以
    最初6至12小時排出量最多, 約有75%可在施用後24小時內經
    由尿中排出體外，剩餘量則可能在數日內分別排出體外；其
    毒品反應能否檢出，須視其施用量而定，施用量多者，於施
    用後4、5日仍有可能檢出毒品反應，業經法務部調查局陸
    字第82031487號檢驗通知書說明在案。而經被告同意於96年
    12月26日23時20分採集其尿液送驗結果呈嗎啡2450ng/ml陽
    性反應；於96年12月27日20時35分許採集其尿液送驗結果呈
    嗎啡8080ng/ml陽性、可待因1050ng/ml陽性反應，此有該二
    份檢驗報告附於偵查卷可稽。被告第一次被查獲檢驗結果呈
    嗎啡2450ng/ml陽性反應，足見其大部分嗎啡已在最初6至12
    小時內經由尿液排出，而第二次查獲檢驗結果呈嗎啡8080ng
    /ml陽性反應，足證其第二次查獲時間距第二次施用時間不
    久，該嗎啡陽性反應應非第一次施用所殘留，應可認定。被
    告否認第二次被查獲時有施用毒品海洛因與事實不符，自難
    採信。此外並有注射針筒一支扣案可佐。本件事證明確，應
    依法論科。
二、核被告甲○○所為，係2次犯毒品危害防制條例第10條第1項
    之施用第一級毒品罪。被告所犯前開2罪，犯意個別，應分
    論併罰。被告有事實欄所載前科執行情形，此有卷附本院被
    告前案記錄表乙份可按，其於五年內再故意犯本件二罪，均
    為累犯，均應依法加重其刑。
三、原審同此事實認定，依毒品危害防制條例第10條第1項 (原
    判決贅引第2項，應更正之)、第23條第2項，刑法第11條前
    段、第47條第1項，審酌被告犯罪之一切情狀，分別各量處
    有期徒刑捌月，並以扣案之注射針筒1支，非屬違禁物，惟
    係被告所有，且供被告預備施用毒品之用，業據被告供明在
    卷，應依刑法第38條第1項第2款規定，宣告沒收。並依刑法
    第51條第5款規定，定其應執行刑為有期徒刑壹年貳月。其
    認事用法，核無違誤，量刑亦甚妥適。被告上訴，否認部分
    犯罪，並認原判決量刑過重，經核為無理由，應該駁回。
據上論斷，應依刑事訴訟法第368條，判決如主文。
本案經檢察官蔡薰慧到庭執行職務。
中    華    民    國    97    年    7     月    18    日
                  刑事第十二庭  審判長法  官  蔡永昌
                                      法  官  蘇素娥
                                      法  官  陳榮和
以上正本證明與原本無異。
如不服本判決，應於收受送達後十日內向本院提出上訴書狀，其
未敘述上訴之理由者並得於提起上訴後十日內向本院補提理由書
（均須按他造當事人之人數附繕本）。
                                      書記官  林吟玲
中    華    民    國    97    年    7     月    18    日
附錄條文：
毒品危害防制條例第10條第1項
施用第一級毒品者，處 6 月以上 5 年以下有期徒刑。


司法院資訊處製作；財團法人民間司法改革基金會備份。
